【裁判字號】    98,上易,147
【裁判日期】    980408
【裁判案由】    返還占有物
【裁判全文】
臺灣高等法院民事判決                 98年度上易字第147號
上  訴  人  台北市政府產業發展局
法定代理人  丙○○
訴訟代理人  游雅鈴律師
複  代理人  陳玉玲律師
被  上訴人  乙○○
訴訟代理人  甲○○
上列當事人間返還占有物事件，上訴人對於中華民國97年12月19
日臺灣臺北地方法院97年度訴字第4047號第一審判決提起上訴，
並請求就假執行部分，先為辯論，本院於98年4月1日言詞辯論終
結，判決如下：
    主  文
上訴人關於假執行部分之上訴駁回。
原判決主文第一、二項所命拆除建物、移除地上物並返還土地及
第三項所命之給付，如上訴人以新台幣貳拾捌萬零玖佰柒拾參元
為被上訴人預供擔保後，准免為假執行。
    事實及理由
一、上訴人主張：被上訴人於原審請求拆屋還地，並未聲請宣告
    假執行，是上訴人亦未聲請宣告免為假執行，然原審除判決
    上訴人應拆除建物、移除地上物並將土地返還及給付不當得
    利損害金予被上訴人外，另以所命給付未逾新台幣（下同）
    50萬元，依民事訴訟法第398條第1項第5 款規定職權宣告假
    執行，致上訴人受有假執行之突襲裁判，爰依民事訴訟法第
    455 條之規定，聲請就假執行之上訴先為辯論及裁判等情。
    並聲明求為廢棄原判決關於假執行之宣告；如受不利之判決
    ，願供擔保請准免為假執行之判決。
二、被上訴人則以：假執行並未影響上訴人之權益等語，資為抗
    辯。並聲明求為駁回上訴之判決。
三、按所命給付之金額或價額未逾50萬元之判決，法院應依職權
    宣告假執行；法院得依聲請或依職權，宣告被告預供擔保，
    或將請求標的物提存而免為假執行；第二審法院應依聲請，
    就關於假執行之上訴，先為辯論及裁判， 民事訴訟法第389
    條第1項第5款、第392條第2項及第455 條分別定有明文。本
    件原審判命上訴人應將坐落臺北市○○區○○段3小段496之
    1地號土地（下稱496之1 地號土地）如原判決附圖（下稱附
    圖）F部分所示及同小段496之2 地號土地（下稱496之2地號
    土地）如附圖E部分所示，面積各0.78平方公尺及3.3平方公
    尺之建物拆除，將土地返還被上訴人；及將坐落496之1地號
    土地如附圖C部分所示及496之2地號土地如附圖D部分所示，
    面積各20.67平方公尺及20.7 平方公尺之地上物移除，將土
    地返還被上訴人；暨上訴人應給付被上訴人8,273 元及法定
    遲延利息，上揭所命拆除建物、移除地上物並返還土地之價
    額及給付之金額，總計為28萬0,973元（8,273元+45.45平方
    公尺×每平方公尺公告土地現值6,000 元），未逾50萬元，
    原審依職權宣告假執行，核無違誤。上訴人就假執行部分之
    上訴，為無理由，應予駁回。惟上訴人陳明願供擔保，請准
    免為假執行，於法並無不合，爰酌定如主文第2 項所示之擔
    保金額，准許上訴人預供擔保後免為假執行。
四、據上論結，本件上訴人關於假執行部分之上訴，為無理由，
    上訴人聲請宣告預供擔保免為假執行部分，為有理由，依民
    事訴訟法第449條第1項、第463條、第392條第2 項，判決如
    主文。
中    華    民    國    98    年    4     月    8     日
                    民事第十二庭
                        審判長法  官  陳駿璧
                              法  官  陳邦豪
                              法  官  連士綱
正本係照原本作成。
不得上訴。
中    華    民    國    98    年    4     月    8     日
                              書記官  莊昭樹


司法院資訊處製作；財團法人民間司法改革基金會備份。
